Minutes et répertoires du notaire René CHEFDEVILLE, septembre 1577 - 4 octobre 1602 (étude V)
Archives nationales
Minutes et répertoires du notaire René CHEFDEVILLE (étude V)
septembre 1577 - 4 octobre 1602
MC/ET/V/1 - MC/ET/V/34
Etude V; Chefdeville, René
Archives nationales de France
Minutes et répertoires: la loi 2008-696 du 15 juillet 2008 relative aux archives a fixé à 75 ans à compter de la date de l'acte, ou à 25 ans à compter de la date du décès de l'intéressé si ce délai est plus bref, le délai de communication des minutes et répertoires des notaires; ce délai est porté à 100 ans à compter de la date de l'acte si le document se rapporte à un mineur (code du Patrimoine, articles L213-2, 4e d et 5e).
Autres documents de l'étude (dossiers de clients, comptabilité...) :s'agissant d'archives privées, ces documents sont communicables selon les modalités fixées par le déposant ou le donateur.
Certains documents ne sont pas accessibles en raison de leur mauvais état de conservation.
Versement
Attention: ce notaire n'a pas laissé de répertoire pour son activité dans l'étude V.
Des feuillets avec une liste chronologique des actes sont insérés au début du registre des minutes MC/ET/V/13.
Accès aux instruments de recherche de tous les notaires de l’étude V
Archives de l'étude V
- Minutes de René CHEFDEVILLE, septembre 1577 - 4 octobre 1602; MC/ET/V/1 - MC/ET/V/34
  - Minutes. 1577, septembre - 1578, décembre, septembre 1577 - décembre 1578; MC/ET/V/1
    Informations complémentaires:
    Acte imparfait 'arrangé par La Chaise [Lachaise, François] en 1772 vu 29 juin 1786'.
    Informations concernant le classement:
    Le niveau inférieur de description, quand il existe, correspond aux minutes d'actes. Toutes les minutes ne sont pas forcément décrites une à une. Les descriptions de ces minutes sont plus ou moins détaillées.
    - Inventaire après décès de Philippe de Cosme, marchand libraire, rue des Déchargeurs., 24 mai 1578; MC/ET/V/1; 1 f
      Origine de l'information:
      Georges Wildenstein, Le goût pour la peinture dans la bourgeoisie parisienne entre 1550 et 1610, d'après des inventaires après décès conservés au Minutier central des notaires aux Archives nationales [6.084 actes], Gazette des Beaux-Arts, t. 33 bis, 1962 (voir contexte dans le Plan d’orientation général - Notaires de Paris, guides thématiques du Minutier).
      Date de révision: 2005
      Date de création de la notice: 2002
      inventaire après décès; Déchargeurs (rue des); Cosme, Philippe de; libraire
    - Inventaire concernant Claude Cardine MORYEU, rue Aubry-Boucher à l'image Saint-Jehan. (femme de Jean MORYEU), 8 octobre 1578; MC/ET/V/1
      Fichier dit 'général' XVIe siècle (env. 30.000 actes), par le personnel du Minutier, 1930-1999 (fichier papier entièrement dématérialisé; voir contexte dans le Plan d’orientation général - Notaires de Paris, guides thématiques du Minutier).
      Date de création de la notice: 2008
      inventaire; Aubry-le-Boucher (rue); Saint-Jean (image); Moryeu, Claude Cardine; Moryeu, Jean
    - Inventaire concernant Claude BENOIST, sergent priseur vendeur de biens., 2 décembre 1578; MC/ET/V/1
      inventaire; Benoist, Claude
    - Inventaire concernant Denis DU CHASTEAU, drapier rue Saint-Honoré., 17 février 1586; MC/ET/V/1
      inventaire; Saint-Honoré (rue); Duchasteau, Denis; tisserand
  - Minutes. 1579, janvier - décembre, janvier - décembre 1579; MC/ET/V/2
  - Minutes. 1580, MC/ET/V/3
    - Inventaire après décès de Antoine Ledoulx, prieur de l'Alleu et de Bethedy., 30 juin 1580; MC/ET/V/3
      Bibliothèque.
      Fichier Bibliothèques XVIe-XVIIIe siècles, par Claire Béchu, Marie-Antoinette Fleury, Madeleine Jurgens, Xenia Pamfilova, 1953-1996 (fichier papier entièrement dématérialisé; voir contexte dans le Plan d’orientation général - Notaires de Paris, guides thématiques du Minutier).
      Date de création de la notice: 2012
      inventaire après décès; Ledoulx, Antoine
    - Inventaire concernant Antoine BERAULT, marchand bourgeois de Paris., 7 août 1580; MC/ET/V/3
      inventaire; Bérault, Antoine
    - PONTCHARTRAIN (Monsieur de) § Foi et hommage Monsieur de PONTCHARTRAIN Charles LE CLERC DU TREMBLAY, 5 septembre 1692; MC/ET/V/3
      Fichier dit 'général' XVIIe-XVIIIe siècles, par le personnel du Minutier, 1954-1999 ( fichier papier entièrement dématérialisé; voir contexte dans le Plan d’orientation général - Notaires de Paris, guides thématiques du Minutier).
      Date de révision: 2011-2012
      Date de création de la notice: 2010
  - Minutes. 1581, 18 novembre - 1582, 16 décembre, 18 novembre 1581 - 16 décembre 1582; MC/ET/V/4; registre. Document détérioré.
    Manque(s) constaté(s) dans cet article:
    La fin de l'article manque.
    Incomplet à la fin.
  - Minutes (inventaires après décès et autres types d'actes). 1581, 2 janvier - 1582, 2 janvier 1581 - 1582; MC/ET/V/5
    Le mois de novembre 1582 manque.
    Minutes de 1582 auxquelles sont joints deux inventaires après décès du 2 janvier 1581.
    inventaire après décès
    - Inventaire après décès de Magdeleine Mauduict, femme de Jehan Cornavel, maître épinglier, à la Villeneuve sur Gravois les Paris., 2 janvier 1581; MC/ET/V/5; 2 f.
      inventaire après décès; Mauduict, Magdeleine; Cornavel, Jehan; forgeron
    - Inventaire après décès de Jehan Poisson, maître épinglier, jeu de Paume du Cadran., 2 janvier 1581; MC/ET/V/5; ? f.
      inventaire après décès; Poisson, Jehan; forgeron
    - Inventaire après décès de Christofle Duverger, joueur d'instrument, rue de la Chaussée à Argenteuil., 14 janvier 1582; MC/ET/V/5; 4 f.
      inventaire après décès; Argenteuil (Val-d'Oise); Duverger, Christofle; musicien
    - Inventaire après décès de Jehan Lelot, marchand de toile, rue Poterie., 5 février 1582; MC/ET/V/5; 9 f.
      inventaire après décès; Lelot, Jehan; commerçant
    - Inventaire concernant Nicolle de LA RUE, femme de Jacques GALLYER, malletier., 15 février 1582; MC/ET/V/5
      inventaire; La Rue, Nicole de; Gallier, Jacques; ébéniste
    - Inventaire après décès de Nicolle Delarue., 15 février 1582; MC/ET/V/5; 2 p
      inventaire après décès; Delarue, Nicolle
    - Inventaire après décès de Marye Didier, femme de Jehan du Cardeaulx, maître boulanger, rue des Fossés Saint-Germain., 1er mars 1582; MC/ET/V/5; 4 p
      Informations concernant le classement et la cotation du document:
      La cote donnée par G. Wildenstein dans Le Goût pour la Peinture ... (MC/ET/V/15) est erronée. La cote exacte est MC/ET/V/5.
      inventaire après décès; Fossés-Saint-Germain (rue des); Didier, Marye; Cardeaulx, Jehan du; boulanger
    - Inventaire après décès de Symon Cahouet, fripier, rue des Poulies., 2 mars 1582; MC/ET/V/5; 3 f.
      inventaire après décès; Poulies (rue des); Cahouet, Symon; brocanteur
    - Inventaire des biens meubles de la fabrique des Innocents., 14 mars 1582; MC/ET/V/5
      inventaire
    - Inventaire après décès de Ferry Caulart, maître savetier, demeurant sous la Tonnelerie., 21 mars 1582; MC/ET/V/5; 1 f
      inventaire après décès; Caulart, Ferry; bottier
    - Inventaire après décès de Robine Cousin, femme de Jehan Sauvegrain, rue Saint-Martin., 6 avril 1582; MC/ET/V/5; 6f.
      inventaire après décès; Saint-Martin (rue); Cousin, Robine; Sauvegrain, Jehan
    - Inventaire concernant Jean de PARIS, tisserand en toile, rue Vieille-du-Temple., 8 avril 1582; MC/ET/V/5
      inventaire; Vieille-du-Temple (rue); Paris, Jean de; tisserand
    - Inventaire après décès de Anne Petit, femme de Anthoine Le Rat, maître menuisier, rue Saint-Germain de l'Auxerrois., 18 avril 1582; MC/ET/V/5; 4 f.
      inventaire après décès; Saint-Germain-l'Auxerrois (rue); Petit, Anne; Le Rat, Anthoine; menuisier
    - VARROQUIER (Honoré), patenotrier d'émail rue Saint-Denis, près la porte.-Inventaire de.., 30 avril 1582; MC/ET/V/5
      inventaire; Saint-Denis (rue); Varroquier, Honoré
    - Inventaire après décès de Mathurin Le Normant, maître vinaigrier, à l'enseigne du Heaulme, rue Saint-Denis., 29 mai 1582; MC/ET/V/5; 6 f.
      Les oeuvres d'art sont mentionnées dans l'inventaire.
      inventaire après décès; Saint-Denis (rue); Le Normant, Mathurin; vinaigrier
    - Inventaire après décès de Marie Pottin, femme de Mathieu Gilbin [maître balancier], rue Ferronnerie [place des Innocents]., 18 juin 1582; MC/ET/V/5; 6 f.
      inventaire après décès; Pottin, Marie; Gilbin, Mathieu
    - Inventaire après décès de Thomas Berquillet [Berguillet], tailleur d'habits, rue des Mauvaises Paroles ['au Grand Lion']., 28 juin 1582; MC/ET/V/5; 2 f.
      inventaire après décès; Mauvaises-Paroles (rue des); Berquillet, Thomas; Berguillet, Thomas; tailleur d'habits
    - Inventaire après décès de Jehan Pelet, marchand, rue Saint-Honoré, à l'enseigne du Fleuve Jourdain., 9 juillet 1582; MC/ET/V/5; 11 f.
      inventaire après décès; Saint-Honoré (rue); Pelet, Jean; commerçant
    - Inventaire après décès de Jehan Lindot, marchand mercier, rue Aubry le Boucher [, à la Fleur-de-Lis]., 9 juillet 1582; MC/ET/V/5; 10 f.
      inventaire après décès; Aubry-le-Boucher (rue); Lindot, Jean; commerçant
    - Inventaire concernant Catherine TARDIEU, femme de Bernard DU CHATEAU, rue Saint-Denis, à la fleur de lis d'or., 21 juillet 1582; MC/ET/V/5
      inventaire; Saint-Denis (rue); Fleur de Lis d'Or (enseigne de la); Tardieu, Catherine; Du Château, Bernard
    - Inventaire après décès de Pierre Aubert, marchand lapidaire, rue de la Vieille Monnaie, à l'enseigne des deux Chenets., 4 août 1582; MC/ET/V/5; 4 f.
      inventaire après décès; Vieille-Monnaie (rue de la); Aubert, Pierre; commerçant; orfèvre
    - Inventaire après décès de Rémy Gouppil,[prêtre] boursier du collège des Dix-Huit., 23 août 1582; MC/ET/V/5
      Liste de livres
      Collèges et université de Paris au XVIe siècle (env. 9000 actes), par Madeleine Jurgens, Pierre-Yves Louis, Agnès Masson et Xenia Pamfilova, v. 1950, 1985-1994 (fichier papier entièrement dématérialisé; voir contexte dans le Plan d’orientation général - Notaires de Paris, guides thématiques du Minutier).
      Autres dépouillement(s):
      Fichier Bibliothèques.
      inventaire; Dix-huit (collège des); étudiant
    - Inventaire après décès de Nicolas Tellier., 3 octobre 1582; MC/ET/V/5; 15 f.
      inventaire après décès; Tellier, Nicolas
    - Inventaire après décès de Claude Priest [Jouise], commis à l'artillerie, rue du Bout du Monde., MC/ET/V/5; 2 f.
      inventaire après décès; Priest, Claude; Jouise, Claude
    - Inventaire concernant Simon MARCHE, maître teinturier., 23 octobre 1582; MC/ET/V/5
      inventaire; Marche, Simon; teinturier blanchisseur
    - Contrat de mariage entre Mathurin Gaulcher, maître menuisier, demeurant rue du Temple, fils de feus Isaac Gaulcher, fermier à Blois, et de Claude Du Ponthin, et Anne Cressé, fille de Pierre Cressé, marchand maître orfèvre, bourgeois de Paris, demeurant rue de la Coutellerie, et de feue Anne Menjot., 1er mai 1631; MC/ET/V/5
      Parmi les signatures des témoins, figurent celles de Pierre Collot, maître sculpteur et de Jacques Androuet du Cerceau, architecte ordinaire des bâtiments du roi.
      Documents du Minutier central concernant les peintres, sculpteurs et graveurs au XVIIe siècle (1600-1650) [études I à X, 1955 actes], par Marie-Antoinette Fleury, tome I, Paris, S.E.V.P.E.N, 1969, p. 144 (instrument de recherche imprimé dématérialisé, certaines notices sont plus détaillées dans la version intégrale accessible en ligne par la rubrique 'Autres instruments de recherche', voir contexte dans le Plan d’orientation général - Notaires de Paris, guides thématiques du Minutier).
      Date de révision: 2010
      Date de création de la notice: 2007
      Documents du Minutier central concernant les peintres, sculpteurs et graveurs au XVIIe siècle (1600-1650), par Marie-Antoinette Fleury, tome I, Paris, S.E.V.P.E.N, 1969, LXXXIV-974 p.
      contrat de mariage; Blois (Loir-et-Cher); Coutellerie (rue de la); Temple (rue du); Androuet Du Cerceau, Jacques; Collot, Pierre; Cressé, Anne; Cressé, Pierre (15..-1636); Du Ponthin, Claude; Gaulcher, Isaac; Gaulcher, Mathurin; Menjot, Anne; architecte; administrateur; menuisier; orfèvre; sculpteur
  - Minutes. 1582, 8 décembre - 1583, août, 8 décembre 1582 - août 1583; MC/ET/V/6; registre. Document détérioré.
    - Mariage de Jean MOREAU, patenôtrier-bonbonnier et de Nicole HARDOUIN, 6 juin 1581; MC/ET/V/6
      contrat de mariage; Hardouin, Nicole; Moreau, Jean
  - Minutes (inventaires après décès et autres types d'actes). 1583, MC/ET/V/7
    Les mois de février et avril 1583 manquent.
    - Inventaire concernant Martin Poullain, maître savetier., 11 mars 1582; MC/ET/V/7
      Métiers parisiens XVIe siècle (731 actes), par Catherine Grodecki, 1971-1986 (fichier papier entièrement dématérialisé; voir contexte dans le Plan d’orientation général - Notaires de Paris, guides thématiques du Minutier).
      inventaire; Poullain, Martin; bottier
    - Inventaire après décès de Marie Lefèbvre, femme de Michel (?) Lebrun, maître taillandier, près la porte Saint-Antoine., 10 septembre 1583; MC/ET/V/7
      inventaire après décès; Saint-Antoine (porte); Lefèbvre, Marie; Lebrun, Michel; forgeron
    - Inventaire concernant Marye LE FEBVRE, femme de M. LEBRUN, taillandier à la porte Saint-Antoine., 16 septembre 1583; MC/ET/V/7
      inventaire; Saint-Antoine (porte); Le Febvre, Marie; Lebrun, M.; forgeron
  - Minutes. 1584, janvier - juin, janvier - juin 1584; MC/ET/V/8
    ' Arrangé le 18 juillet 1786 '.
    - Inventaire après décès de Pierre Duzy, joueur d'instruments et Marie Peaudeloup, sa femme, rue Tannerye, Image Saint-Martin, rue Troussevache., 13 mai 1584; MC/ET/V/8
      inventaire après décès; Saint-Martin (image); Troussevache (rue); Duzy, Pierre; Peaudeloup, Marie; musicien
  - Minutes (inventaires après décès et autres types d'actes). 1584, juillet - décembre, juillet - décembre 1584; MC/ET/V/9
    - Inventaire après décès de Jehanne Corneille, femme de Jehan Goguyn, découpeur et égratigneur de drap de soie, rue Troussevache., 19 juillet 1584; MC/ET/V/9; 4 f.
      inventaire après décès; Troussevache (rue); Corneille, Jehanne; Goguyn, Jehan
    - Inventaire après décès de Marguerite Musnier [Mesnil], femme de René de La Roche, écuyer de cuisine du sieur de La Vallette, à l'enseigne du ' Roy Henry', rue Saint-Denis., 7 décembre 1584; MC/ET/V/9; 3 f.
      inventaire après décès; Saint-Denis (rue); Mesnil, Marguerite; Musnier, Marguerite; La Roche, René de
  - Minutes. 1585, MC/ET/V/10
    - Inventaire après décès de Alyenor Chrestien, rue Saint-Denis., 4 janvier 1585; MC/ET/V/10; 9 f.
      inventaire après décès; Saint-Denis (rue); Chrestien, Alyenor
    - Inventaire après décès de Marye Choyn, femme de François Périer, rebordeur de fil de soie et soiette, cour de Meaux, près Saint-Nicolas des Champs., 4 janvier 1585; MC/ET/V/10; 4 f.
      inventaire après décès; Choyn, Marye; Périer, François
    - Inventaire après décès de Marie Couillard, servante de Pierre Passart, rue Sainte Avoye., 8 janvier 1585; MC/ET/V/10; 2 f.
      inventaire après décès; Couillard, Marie; Passart, Pierre; employé de maison
    - Inventaire après décès de Jehan Gogard, archer des gardes du corps du roi, rue du Cygne., 11 janvier 1585; MC/ET/V/10; 10 f.
      inventaire après décès; Cygne (rue du); Gogard, Jehan
    - Inventaire après décès de Pierre Vernet, maître rotisseur, demeurant à la vallée de Misère., 22 janvier 1585; MC/ET/V/10; 8 f.
      inventaire après décès; Vallée-de-Misère (rue de la); Vernet, Pierre; cuisinier
    - Inventaire après décès de Catherine Jardon, femme de Robert Mynart, fossoyeur au cimetière des Saints-Innocents, rue Aumaire., 25 janvier 1585; MC/ET/V/10; 2 f.
      inventaire après décès; Aumaire (rue); Jardon, Catherine; Mynart, Robert; fossoyeur
    - Inventaire après décès de Jehan Dupont, maître serrurier, rue Grande Truanderie., 8 février 1585; MC/ET/V/10; 18 f.
      inventaire après décès; Grande-Truanderie (rue de la); Dupont, Jehan; serrurier
    - Inventaire après décès de Nicole Maheut, femme de Jehan Hesne, maître cordonnier, rue Potterye., 13 février 1585; MC/ET/V/10; 8 f.
      inventaire après décès; Maheut, Nicole; Hesne, Jehan; cordonnier
    - Inventaire après décès de Michel Galliard, marchand drapier, chaussetier., 21 février 1585; MC/ET/V/10; 18 f.
      inventaire après décès; Galliard, Michel; négociant; fabricant d'accessoires vestimentaires
    - Inventaire après décès de Rachel Berthault, rue Cordonnerie., 18 mars 1585; MC/ET/V/10; 10 f.
      inventaire après décès; Berthault, Rachel
    - Inventaire après décès de Léon Payen, marchand, rue de la Lingerie., 18 mars 1585; MC/ET/V/10; 22 f.
      inventaire après décès; Lingerie (rue de la); Payen, Léon; commerçant
    - Inventaire après décès de Pierre Duchome et Jacquette, sa femme., 6 avril 1585; MC/ET/V/10; 4 f.
      inventaire après décès; Duchome, Pierre; Duchome, Jacquette
    - Inventaire après décès de Anne Gazer, femme de Jehan Gaudemont., 18 avril 1585; MC/ET/V/10
      inventaire après décès; Gazer, Anne; Gaudemont, Jehan
    - Inventaire après décès de Andrée Duchemin, femme de Lubin Le Cocu, compagnon tondeur., 24 avril 1585; MC/ET/V/10; 2 f.
      inventaire après décès; Duchemin, Andrée; Le Cocu, Lubin; tisserand
    - Inventaire après décès de Pierre Leprince, compagnon tondeur, rue Saint-Denis., 30 avril 1585; MC/ET/V/10; 2 f.
      inventaire après décès; Saint-Denis (rue); Leprince, Pierre; tisserand
    - Inventaire après décès de Marin Delaunay, porteur de charbon et Barbe Charpentier, sa femme, sur le pont aux mesures., 2 août 1585; MC/ET/V/10; 6 f.
      inventaire après décès; Delaunay, Marin; Charpentier, Barbe; magasinier
    - Inventaire après décès de Loys Marolles et Geneviève Charpentier, en une maison dépendant du jeu de Paulme, dit de ' Perpinian', paroisse Saint-Christophe., 21 août 1585; MC/ET/V/10; 5 f.
      inventaire après décès; Marolles, Loys; Charpentier, Geneviève
    - Inventaire après décès de Noëlle Dufour, rue Saint-Antoine., 21 août 1585; MC/ET/V/10; 4 f.
      La cote donnée par G. Wildenstein dans Le Goût pour la Peinture ... (MC/ET/V/3) est erronée. La cote exacte est MC/ET/V/10.
      inventaire après décès; Saint-Antoine (rue); Dufour, Noëlle
    - Inventaire après décès de Ysaac Garnier, aulneur de drap, rue Tiquetonne., 23 août 1585; MC/ET/V/10; 4 f.
      inventaire après décès; Tiquetonne (rue); Garnier, Ysaac
    - Inventaire après décès de Agnès Dumoustier, femme de Mathieu Le Bègue, maître tonnelier, rue Montorgueil., 28 août 1585; MC/ET/V/10; 6 f.
      inventaire après décès; Montorgueil (rue); Dumoustier, Agnès; Le Bègue, Mathieu; tonnelier
    - § Devis des ouvrages de CHARPENTERIE qu'il convient faire de neuf pour la continuation du bâtiment du monastère des religieuses de l'Assomption Notre-Dame, transférées rue Saint-Honoré, par Anthoine POICTEVIN, charpentier, moyennant 335 l pour chaque cent de bois., 6 mai 1638; MC/ET/V/10
      Artisans XVIIe, par M. Jurgens, M.A. Fleury, R. Gourmelon et le personnel du Minutier central, 1954-1996 (fichier papier entièrement dématérialisé; voir contexte dans le Plan d’orientation général - Notaires de Paris, guides thématiques du Minutier).
      devis; charpentier
  - Minutes (inventaires après décès et autres types d'actes). 1586, janvier - juin, janvier - juin 1586; MC/ET/V/11
    - Inventaire concernant Philippes GERARD, femme d'Estienne BENARD, marchand bourgeois de Paris., 25 janvier 1586; MC/ET/V/11
      inventaire; Gérard, Philippes; Benard, Etienne
    - Inventaire concernant Urbain ROULLET, boulanger au faubourg Saint-Denis., 6 février 1586; MC/ET/V/11
      inventaire; Saint-Denis (faubourg); Roullet, Urbain; boulanger
    - Inventaire concernant Olivier Plastereau, marchand de vins, près la Porte Saint-Germain-des-Prés., 12 février 1586; MC/ET/V/11
      inventaire; Plastereau, Olivier; commerçant
    - Inventaire concernant Magdalene FYNET, femme de Francois LE MAIRE, teinturier en toile, laine et fil, rue Aubry-le-Boucher, près Saint-Leu-Saint-Gilles., 12 février 1586; MC/ET/V/11
      inventaire; Aubry-le-Boucher (rue); Saint-Leu-Saint-Gilles (église); Fynet, Magdalène; Le Maire, François; teinturier blanchisseur
    - Inventaire concernant Jehanne MABILLOT, femme de Jehan DUPONT, maître boulanger, bourgeois de Paris., 17 avril 1586; MC/ET/V/11
      inventaire; Mabillot, Jeanne; Dupont, Jean; boulanger
    - Inventaire concernant Nicolle FOURNIER, veuve de Crespin de SOUSSY, au logis de la Belle-Etoile, entre la Porte-Neuve et la Porte Saint-Honoré., 23 mai 1586; MC/ET/V/11
      inventaire; Neuve (porte); Saint-Honoré (porte); Belle Etoile (enseigne de la); Fournier, Nicole; Soussy, Crespin de
    - Inventaire concernant Marguerite GARNYER, femme de Jean BOURTET, marchand fripier, rue de la Friperie., 23 mai 1586; MC/ET/V/11
      inventaire; Garnyer, Marguerite; Bourtet, Jean; brocanteur
  - Minutes (inventaires après décès et autres types d'actes). 1586, juillet - décembre, juillet - décembre 1586; MC/ET/V/12
    - Inventaire concernant Loise BAUDOUYN, femme de Claude NOURRY, maître fripier, place aux Chats., 21 juillet 1586; MC/ET/V/12
      inventaire; Chats (place aux); Baudouin, Loise; Nourry, Claude; brocanteur
    - Inventaire concernant Marthe HARPIN, femme de Jehan SEGUINART, le jeune, procureur au Châtelet, rue Quincampoix., 24 juillet 1586; MC/ET/V/12
      inventaire; Quincampoix (rue); Harpin, Marthe; Seguinart, Jean; procureur de justice (Ancien Régime)
    - Inventaire concernant Guillaume DOLET, maître teinturier de toile, bourgeois de Paris, rue Aubry-le-Boucher., 13 septembre 1586; MC/ET/V/12
      inventaire; Aubry-le-Boucher (rue); Dolet, Guillaume; teinturier blanchisseur
    - Inventaire concernant Nicolas PASQUIER, maître chaussetier suivant la cour, rue de la Lingerie., 24 septembre 1586; MC/ET/V/12
      inventaire; Lingerie (rue de la); Pasquier, Nicolas; fabricant d'accessoires vestimentaires
    - Inventaire concernant Guillaume GAJEU, l'aîné, marchand fripier, rue de la Friperie., 18 novembre 1586; MC/ET/V/12
      inventaire; Gajeu, Guillaume; brocanteur
    - Inventaire concernant Jehan MANESSIER, marchand bourgeois de Paris, demeurant rue Montorgueil, à l'Ecu-de-Bâle., 28 novembre 1586; MC/ET/V/12
      inventaire; Montorgueil (rue); Manessier, Jean
    - Inventaire concernant Catherine BEUFVE, femme de Jehan RACYNE, quincaillier, sur le Pont Saint-Michel, à la 'Grande Barbe Blanche'., 10 décembre 1586; MC/ET/V/12
      inventaire; Saint-Michel (pont); Beufve, Catherine; Racyne, Jean; commerçant
    - Déclaration par laquelle Zacharie Normain, maître sculpteur et peintre, demeurant rue de la Tisseranderie, reconnaît que les constitutions d'une rente de 25 livres faite à son profit par Ryolle (sic) Maugien, maître tailleur, et par Marie Garnier, sa femme, au principal de 400 livres (1) et d'une autre rente de 12 livres 10 sols par Pierre Coroyé, maître sculpteur et peintre, et par Blanche Vaillant, sa femme, au principal de 200 livres, (2) appartiennent en réalité à Madeleine Oblé, sa mère., 23 février 1629; MC/ET/V/12
      Compléments de description: (1) Le 6 juillet 1627, devant Michel Groyn et Claude Le Voyer. (2) Le 18 août 1625, cf. Pierre Coroyé.
      Documents du Minutier central concernant les peintres, sculpteurs et graveurs au XVIIe siècle (1600-1650) [études I à X, 1955 actes], par Marie-Antoinette Fleury, tome I, Paris, S.E.V.P.E.N, 1969, p. 518 (instrument de recherche imprimé dématérialisé, certaines notices sont plus détaillées dans la version intégrale accessible en ligne par la rubrique 'Autres instruments de recherche', voir contexte dans le Plan d’orientation général - Notaires de Paris, guides thématiques du Minutier).